---
title: "郵局ATM資料(含經緯度)與地圖的結合"
author: "gcchen"
date: "2019/5/20"
output: html_document
---

*** 

```{r, echo=FALSE}
knitr::opts_chunk$set(error = TRUE)
```

### 資料來源：政府資料開放平台 data.gov.tw 
### 資料名稱：郵局 ATM 資料
### 資料格式：.csv
### 資料欄位：2016 筆 具有 16 個變數的資料集


*** 


注意:

1.實際操作時，讀取檔案的路徑可能要重新調整:

2.目前使用 R 3.6.0 版，套件皆無須 install

```{r}
atm <- read.csv("D:\\Dropbox\\R-WS\\post_atm.csv",header=T)
```

看看資料集的摘要統計

```{r}
summary(atm)    
```

看看資料集的前六筆資料

```{r}
head(atm)       
```

看看資料集的維度

```{r}
dim(atm)
```

安裝需要的套件

```{r}
#install.packages("ggmap", repos = "http://cran.us.r-project.org")
library(ggmap)
```

```{r}
# install.packages("mapproj", repos = "http://cran.us.r-project.org")
library(mapproj)
```

儘管利用申請的 Google API key 繪圖，
還是可能會出現使用額度的限制問題
(Google要開始收費了!地圖可能不會出現，只剩框架)

```{r}
register_google(key="AIzaSyCQeopr5djsHTYbuJG9mZm_PUrOJB3m-Hk")
map <- get_map(location = c(lon = 121, lat = 24),zoom = 7, language = "zh-TW")
ggmap(map) + geom_point(aes(x = 經度, y = 緯度), data = atm) 

```

如何解決此問題?
\
暫時將地圖來源做調整，將 'get_map' source (來源) 改用 Stamen Maps

```{r}
map <- get_map(location = c(lon = 121, lat = 24),zoom = 7, language = "zh-TW", source = "stamen")
ggmap(map) + geom_point(aes(x = 經度, y = 緯度), data = atm) 
```

其他考量：安裝和載入 leaflet 套件
可參考以下以下文章：[R Leaflet 地圖套件：繪製網頁互動式地圖，呈現經緯度座標資料](https://blog.gtwang.org/r/r-leaflet-interactive-map-package-tutorial/) 

```{r}
# install.packages("leaflet" , repos = "http://cran.us.r-project.org")
library(leaflet)
```

繪製捷運新埔站附近地圖

```{r}
map <- leaflet()
map <- addTiles(map)
map <- addMarkers(map, lng=121.468221, lat=25.023040, popup="我在捷運新埔站")
map
```

整理取出位置介於 121.36 < 經度 < 121.56，24.9 < 緯度 < 25.1 
的 ATM 位置資訊

```{r}
經度x <- atm[atm[,9]>121.36 & atm[,9]<121.56 & atm[,10]>24.9 & atm[,10]<25.1,9]
緯度x <- atm[atm[,9]>121.36 & atm[,9]<121.56 & atm[,10]>24.9 & atm[,10]<25.1,10]
xx <- as.data.frame(cbind(經度x,緯度x))
```

將此範圍內的 ATM 所在處以圓圈標示

```{r}
m <- leaflet(xx) %>%
  addTiles() %>%
  setView(lng = 121.468221, lat = 25.023040, zoom = 14)
m %>% addCircles(lng = ~經度x, lat = ~緯度x)
```

將此範圍內的 ATM 所在處以隨機大小與色彩的圓圈標示

```{r}
set.seed(123)
point.df <- data.frame(
  lat = 緯度x,
  long = 經度x,
  size = runif(length(經度x), 5, 10),
  color = sample(colors(), length(經度x))
)
m <- leaflet(point.df) %>%
  addTiles() %>%
  setView(lng = 121.468221, lat = 25.023040, zoom = 14)
m %>% addCircleMarkers(radius = ~size, color = ~color, fill = FALSE)
```

將 `get_map` source (來源) 改用 Stamen Maps，利用 `ggmap` 指令
繪製點圖以標示致理科大附近的郵局 ATM

```{r}
map <- get_map(location = c(lon = 121.468221, lat = 25.023040),
               zoom = 12, language = "zh-TW",source = "stamen")
ggmap(map) + geom_point(aes(x = 經度x, y = 緯度x), data = xx) 
```

利用 ggmap 的 qmplot 指令將圖形做不同變化與處理
可參考以下以下文章：[ggmap: Spatial Visualization with
ggplot2](http://vita.had.co.nz/papers/ggmap.pdf) 或
[ggmap:使用ggplot2进行空间可视化绘图（上篇）](https://zhuanlan.zhihu.com/p/27154420)

```{r}
qmplot(經度x, 緯度x, data=xx, zoom = 12, maptype = "toner-lite", geom = "density2d", color = I("blue"))
qmplot(經度x, 緯度x, data=xx, size = I(3.5), alpha = I(.6), legend = "topleft")
qmplot(經度x, 緯度x, data=xx, zoom = 12, maptype = "watercolor", geom = c("point","density2d"), color = "blue" )
qmplot(經度x, 緯度x, data=xx, zoom = 13, maptype = "watercolor", geom = "density2d", color = I("blue"))
qmplot(經度x, 緯度x, data=xx, zoom = 12, maptype = "toner-2011", geom = "density2d", color = I("blue"))
qmplot(經度x, 緯度x, data=xx, zoom = 12, maptype = "watercolor", geom = c("point","density2d"), color = I("blue"),extent = "device",legend = "right", padding = 0.02, force = TRUE,margins = TRUE)
```

*** 

> 不斷地透過練習，檢視資料，是熟悉資料與掌握關鍵的唯一途徑...

