---
title: "如何讀取政府開放資料? (以新北市人口統計資料為例)"
author: "gcchen"
date: "2019/5/10"
output: html_document
---


```{r setup, include=FALSE}
knitr::opts_chunk$set(echo = TRUE)
```


#### 資料來源：政府資料開放平台 data.gov.tw
#### 資料名稱：新北市人口統計資料
#### 資料格式：.csv
#### 資料欄位：612,263 筆 具有 6 個變數的資料集  
  
 \   ver $\alpha 1.0$
 \   
 
 \  
 


以下是一系列範例程式的步驟，說明如何將下載的csv檔讀取並做後續應用。
注意實際操作時，讀取檔案的路徑可能要重新調整:

```{r}
ntp <- read.csv("C:\\Users\\User\\Downloads\\新北市人口統計資訊_0008534750841870883628.csv",header=T)

```

看看資料集的維度(dimension) :

```{r}
dim(ntp)   
```
看看資料集的摘要統計 :

```{r}
summary(ntp)   
```

看看資料集的前六筆：

```{r}
head(ntp)     
```

看看變數 AreaName 有幾種水準(類別)

```{r}
levels(ntp$AreaName)    
```

看看變數 Age 有幾種水準(類別)

```{r}
levels(ntp$Age)
```

看看變數 Year 有幾種水準(類別)，發現R將其視為數值資料 (所以"沒水準")

```{r}
levels(ntp$Year)
```

因此，將變數 Year 調整為因子(factor)資料，
重新看看變數 Year 有幾種水準(類別)

```{r}
levels(as.factor(ntp$Year))
```

看看變數 Month 有幾種水準(類別)，發現R將其視為數值資料 (所以"沒水準")

```{r}
levels(ntp$Month)
```

因此，將變數 Month 調整為因子(factor)資料，
重新看看變數 Month 有幾種水準(類別)

```{r}
levels(as.factor(ntp$Month)) 
```

每次都要用 `ntp$變數名稱` 來呼叫變數有點麻煩，
所以利用 `attach(ntp)` 指令方便使用 ntp 資料集的各項變數：

```{r}
attach(ntp)
```

接下來就可以用較簡單的方式，取出八里區的男性資料：
(不必再用 `ntp$Male[ntp$AreaName=="八里區"]`  )  
不過因為取出的資料太多，故此處省略不印出。  

```{r, results='hide'}
Male[AreaName=="八里區"]  
```

接下來縮小範圍，取出八里區105年的男性資料：

```{r}
Male[AreaName=="八里區" & Year=="105"]
```

資料還是有點太多，接下來再縮小範圍，取出八里區105年43歲的男性、女性資料：

```{r}
Male[AreaName=="八里區" & Year=="105" & Age=="43歲"]
Female[AreaName=="八里區" & Year=="105" & Age=="43歲"]
```

然後將資料賦值予變數 aa、bb 

```{r}
aa <- Male[AreaName=="八里區" & Year=="105" & Age=="43歲"]
bb <- Female[AreaName=="八里區" & Year=="105" & Age=="43歲"]
```

透過變數 aa，繪製八里區105年43歲男性人數變化折線圖

```{r}
plot(1:12,aa,type="l")
```

再加上女性資料(重新調整y軸的範圍以符合完整顯示的需求)

```{r}
plot(1:12,aa,type="l",ylim=c(255,310))
lines(1:12,bb,type="l",col="blue")
```

- 計算八里區105年43歲男性人數12個月之總和(是否有意義?)

```{r}
sum(Male[AreaName=="八里區" & Year=="105" & Age=="43歲"])
```

- 計算八里區105年43歲男性人數平均

```{r}
mean(Male[AreaName=="八里區" & Year=="105" & Age=="43歲"])
```

- 按照區域計算男性平均人數

```{r}
x1 <- by(Male ,AreaName , mean)    
x1
```

- 按照區域計算女性平均人數

```{r}
x2 <- by(Female , AreaName , mean)   
x2
```

- 各區男女性平均人數按照列方式並呈

```{r}
x12 <- rbind(x1,x2)   
x12
```

- 各區男女性平均人數按照欄方式並呈

```{r}
x12a <- cbind(x1,x2)   
x12a
```

- 去掉男、女性資料NA值後，各區男女性平均人數按照欄方式並呈

```{r}
y1 <- by(Male ,AreaName , mean ,na.rm=T)     
y2 <- by(Female ,AreaName , mean ,na.rm=T)  
y12a <- cbind(y1,y2)
y12a
```

用 `class(y12a)` 得知 y12a 為矩陣型態

```{r}
class(y12a)
```

- 將資料轉成 dataframe格式

```{r}
rn<-as.vector(rownames(y12a))
y12a <- data.frame(rn,y12a)
names(y12a)
```

- 修改調整變數名稱

```{r}
names(y12a) <- c("區域","男性","女性")
rownames(y12a)<-1:29
y12a
```


- 利用 `attach(y12a)` 指令方便使用 y12a 資料集的各項變數
- 引入ggplot2 套件
- 依據不同區域繪製男性平均人數
- 依據不同區域繪製女性平均人數

```{r}
attach(y12a)
library(ggplot2)
ggplot(y12a,aes(x=區域,y=男性))+geom_bar(stat="identity")
ggplot(y12a,aes(x=區域,y=女性))+geom_bar(stat="identity")
```

從 50% 比率的水平線，可看出有哪些區域的男性比率高過女性
(90-107年整體平均) 

```{r}
library(plyr)
y12a$ratio <-  with(y12a,(男性/(男性+女性))*100)
ggplot(y12a,aes(x=區域,y=ratio))+geom_bar(stat="identity")+geom_hline(yintercept=50)
```
